【裁判字號】    89,上訴,1627
【裁判日期】    891226
【裁判案由】    違反藥事法
【裁判全文】
臺灣高等法院高雄分院刑事判決          八十九年度上訴字第一六二七號
    上訴人
    即被告  乙○○○
    選任辯護人  宋明政
右上訴人因違反藥事法案件，不服臺灣屏東地方法院八十八年度訴字第五八四號中華
民國八十九年九月二十日第一審判決（起訴案號：臺灣屏東地方法院檢察署八十八年
度偵字第五三一九號），提起上訴，本院判決如左：
      主      文
上訴駁回。
乙○○○緩刑貳年。
      事      實
一、乙○○○係屏東市○○路五百五十號「家庭藥師藥局」負責人，自八十三年間某
    日起，明知「活絡油」、「榮昌肛泰」、「桂林西瓜霜」、「超濃縮風濕經藥」
    及「新露露─Ａ錠」等係未經核准輸入之禁藥，而仍陸續販賣予顧客，至八十八
    年七月廿六日上午十一時廿五分許，經警會同屏東縣衛生局人員在上址查獲，扣
    得「活絡油」九十瓶、「榮昌肛泰」廿五盒、「桂林西瓜霜」四瓶、「超濃縮風
    濕經藥」五盒、「新露露─Ａ錠」四瓶。
二、案經屏東縣警察局屏東分局移送臺灣屏東地方法院檢察署檢察官偵查起訴。
      理      由
一、訊據上訴人即被告乙○○○固坦承有自八十三年間起即在上址藥局販賣「桂林西
    瓜霜」、「新露露Ａ錠」之事實不諱，惟矢口否認有販賣「活絡油」、「榮昌肛
    泰」、「超濃縮風濕經藥」等禁藥之情事，辯稱該三樣藥品係伊弟在大陸學習中
    醫，每次返台時，均會帶回一樣供親友使用云云。惟查：對於「活絡油」藥品，
    被告於警訊供稱係伊弟所有，不知作何用途，而於檢察官偵訊時則供稱係分別供
    其母親或配偶、伯母使用，亦與其妹陳林幸樺於偵查中所述係供其嫂嫂的媽媽的
    朋友使用不符。其於原審則又辯稱：「活絡油」、「超濃縮風濕經藥」係伊弟弟
    陳林忠威自大陸帶回供伊母親使用，「榮昌肛泰」亦係伊弟弟自大陸帶回供伊配
    偶及伯母使用云云，並舉其弟陳林忠威到庭證稱：上開藥品係其自大陸購買供自
    家人使用等語。前後所供不相合，是否真實，已有可疑，況被查獲之「活絡油
    」高達九十瓶，顯非僅供一、二人使用，且被告辯稱上開藥品均置於「退貨區」
    ，則互核被告所稱係供親友使用，何以不逕行交付親友或置於非供營業區域，而
    竟置於所謂之「退貨區」，而上開禁藥既購自大陸，則如何退貨？亦不符常情，
    是被告所辯顯係卸責之詞，不足採信。按被告以賣藥為業，當知未經政府核淮擅
    自輸入之藥品為禁藥，不得販賣，竟為圖利，而予販賣，並有前開扣案之禁藥足
    資佐證，被告罪證已甚明確，犯行洵堪認定。
二、扣案之藥品係屬未經中央衛生主管機關核准而擅自輸入之禁藥，被告竟持之以販
    賣，核其所為係犯藥事法第八十三條第一項之非法販賣禁藥罪。被告所為上開違
    反藥事法之多數犯行，時間緊接，所犯罪名相同，顯係出於概括之犯意而為，為
    連續犯，應依刑法第五十六條之規定以一罪論，並加重其刑。原審因而適用藥事
    法第八十三條第一項，刑法第十一條前段、第五十六條、第三十八條第一項第二
    款，審酌被告犯罪之動機、目的、手段，所獲利益，犯後態度等一切情狀，科處
    被告有期徒刑伍月並以扣案之禁藥活絡油九十瓶，榮昌肛泰二十五包、桂林西瓜
    霜四瓶、超濃縮風濕經藥五盒、新露露Ａ錠四瓶，係被告所有供犯罪之物，並予
    依法宣告沒收，認事用法皆無不合，量刑亦稱允當，被告上訴指摘原判決量刑太
    重，非有理由，應予駁回。
三、查被告前未曾受有期徒刑以上刑之宣告，素行甲好，因一時失省而觸刑章，經此
    偵審程序之教訓，應已足資警惕，諒無再犯之虞，本院認所宣告之刑以暫不執行
    為適當，爰併予諭知緩刑貳年，以啟自新。
四、被告被訴販賣第三級毒品ＦＭ２部分，業經原審諭知無罪，檢察官未上訴而告確
    定，不另論列。
據上論斷，應依刑事訴訟法第三百六十八條，刑法第七十四條第一款，判決如主文。
本案經檢察官朱文彬到庭執行職務。
中    華    民    國        八十九      年     十二     月    二十六    日
                              臺灣高等法院高雄分院刑事第四庭
                                  審判長法官  莊  鎮
                                        法官  陳啟造
                                        法官  陳吉雄
右正本證明與原本無異。
如不服本判決，應於判決送達後十日內向本院提出上訴狀，其未述理由者並應於提
出上訴狀後十日內向本院補提理由書（應附繕本)。
                                      書記官  沈有進
中    華    民    國        八十九      年     十二     月    二十八    日
附錄：本判決論罪科刑法條：
藥事法第八十三條第一項
明知為偽藥或禁藥，而販賣、供應、調劑、運送、寄藏、牙保、轉讓或意圖販賣而陳
列者，處五年以下有期徒刑，得併科新臺幣十萬元以下罰金。
                                                                      Ｈ


司法院資訊處製作；財團法人民間司法改革基金會備份。
